# 请教chenyiwei版主关于支付拆迁补偿费的问题

提问人：mengyan1124 时间：2010-12-29 13:42:58
请教： 企业购买土地，已与土地部门签订相关合同，缴纳土地出让金。企业需要支付拆迁补偿费，如青苗补偿费、房屋拆迁补偿费。 对于支付拆迁费用的处理问题 -------
我的意思是逐户与被拆迁农民签订拆迁协议，制作详细的拆迁补偿清单，被拆迁户签字、摁手印并复印相关身份证件。这些费用直接列支土地成本。
你认为被拆迁户需要去税务代开发票嘛？有没有相关文件支持，谢谢！（企业所在地税务局监管较严格）

回答人：chenyiwei
赞同老厚的意见，这种事情交给专业拆迁公司去办理效果更好。 是否需要企业自己或者被拆迁户到税务机关代开发票入账的问题，个人理解取决于当地对拆迁补偿是否需要征收营业税等流转税。几年前我就在一篇文章（当时还是财企[2005]123号文件）中提到过，各地此方面的税务政策似乎并不统一。